---
title: "Exercícios"
output: pdf_document
---

```{r setup, include=FALSE}
knitr::opts_chunk$set(
  echo = FALSE, #TRUE
  warning = FALSE, 
  message = FALSE,
  fig.align='center'
)
```

```{r}
library(tidyverse)
imdb <- read_rds("../dados/imdb.rds")
```

### Introdução ao R Markdown

Com o *R Markdown*, podemos gerar **texto, tabelas e gráficos** direto do R.

#### Exemplo de tabela

Podemos usar a função `knitr::kable()` para produzir tabelas bem formatadas. A tabela a seguir mostra os filmes do diretor Quentin Tarantino ordenados por ano de lançamento.

```{r}

function(x) {
  
}
imdb %>% 
  filter(diretor == "Steven Spielberg") %>%
  mutate_at(
    vars(orcamento, receita, balanco),
    list(scales::dollar),
    prefix = "R$",
    big.mark = ".",
    decimal.mark = ","
  ) %>% 
  arrange(ano) %>%
  select(
    `Título` = titulo, 
    Ano = ano,
    Orçamento = orcamento,
    Receita = receita,
    Balanço = balanco
  ) %>% 
  knitr::kable()
```

```{r}
num <- nrow(imdb)
```

A base tem `r num` linhas.

#### Exemplos de gráfico

O gráfico abaixo mostra os filmes que não se pagaram.

```{r}
imdb %>%
  filter(!is.na(balanco), !is.na(nota_imdb)) %>% 
  mutate(
    lucro = ifelse(balanco <= 0, "Não", "Sim")
  ) %>%
  ggplot() +
  geom_point(mapping = aes(x = nota_imdb, y = balanco, color = lucro)) +
  labs(x = "Nota", y = "Balanço", color = "Houve lucro?") +
  scale_y_continuous(label = scales::dollar_format()) +
  scale_x_continuous(label = scales::dollar_format()) +
  theme_minimal()
```

O gráfico abaixo nos permite visualizar conjuntamente as seguintes variáveis:

- Orçamento
- Nota IMDB
- Classificação etária (a partir de 13 anos ou livre)
- Data de lançamento (antigo ou recente)

```{r}
imdb %>%
  filter(classificacao %in% c("Livre", "A partir de 13 anos")) %>%
  mutate(
    orcamento = orcamento/1000000,
    ano_cat = ifelse(ano < 2000, "Antigos", "Recentes"),
    ano_class = paste(classificacao, ano_cat, sep = "/")
  ) %>%
  ggplot() +
  geom_point(aes(x = orcamento, y = nota_imdb)) +
  facet_grid(ano_cat ~ classificacao) +
  scale_x_continuous(label = scales::dollar_format()) +
  labs(
    x = "Orçamento (em milhões de dólares)", 
    y = "Nota IMDB", 
    color = "Classificação/Lançamento"
  ) +
  theme_minimal() 
```

A seguir, os diretores com mais filmes na base do IMDB.

```{r}
imdb %>% 
  count(diretor) %>% 
  arrange(desc(n)) %>% 
  filter(!is.na(diretor)) %>% 
  top_n(10, n) %>%
  mutate(
    diretor = fct_reorder(diretor, n)
  ) %>% 
  ggplot(aes(x = diretor, y = n)) +
  geom_col(
    color = "black",
    fill = "#ffa500"
  ) +
  geom_text(aes(y = n/2, label = n)) +
  labs(y = "Número de filmes") +
  theme_minimal() +
  theme(axis.text.x = element_text(angle = 45, vjust = 0.5)) 
```

Os boxplots abaixo mostram a distribuição do balanço financeiro dos filmes dos 5 diretores com mais filmes na base do IMDB.

```{r}
imdb %>% 
  filter(!is.na(diretor)) %>%
  group_by(diretor) %>% 
  filter(n() >= 15) %>%
  ungroup() %>% 
  mutate(
    diretor = fct_reorder(diretor, balanco, .fun = median, na.rm = TRUE)
  ) %>% 
  ggplot() +
  geom_boxplot(aes(x = diretor, y = balanco, color = diretor)) +
  theme(axis.text.x = element_text(angle = 45, vjust = 0.5)) +
  scale_y_continuous(label = scales::dollar_format()) +
  labs(x = "Diretor", y = "Balanço", fill = "Diretor") +
  theme_minimal() +
  theme(axis.text.x = element_text(angle = 45, vjust = 0.5))
```
