---
title: "Pacote scales"
author: "Curso-R e alunos"
date: "1º de junho de 2019"
output:
  html_document: default
---

```{r setup, include=FALSE}
knitr::opts_chunk$set(
  echo = TRUE, 
  warning = FALSE, 
  message = FALSE,
  fig.align = "center"
)
```

```{r}
library(tidyverse)
imdb <- read_rds("../dados/imdb.rds")
```

#### Exemplo de uso do `scales::dollar` em tabelas

A tabela abaixo utiliza a função `scales::dollar()` para deixar o formato do campo `orcamento` mais adequado. Repare que é possível trocar o prefixo da moeda para `R$` também.

```{r}
imdb %>% 
  filter(diretor == "Quentin Tarantino") %>%
  arrange(ano) %>%
  select(`Título` = titulo, Ano = ano, orcamento_sem_formatacao = orcamento) %>%
  mutate(
    orcamento_com_formatacao = scales::dollar(orcamento_sem_formatacao),
    orcamento_em_reais = scales::dollar(orcamento_sem_formatacao, prefix = "R$", big.mark = ".", decimal.mark = ",")
  ) %>%
  knitr::kable()
```


Outros formatos comuns fornecidos pelo `scales::` são

- `scales::percent()`
- `scales::comma()`
- `scales::dollar()`
- `scales::scientific()`
- `scales::pvalue()`


#### Exemplo de uso do `scales::dollar` de gráfico

No nosso primeiro rmarkdown nós vimos um exemplo de uso de `scales::dollar` no ggplot2 quando usamos a função `scale_y_continuous(label = scales::dollar)`. 

O formato dos textos são especificados dentro das famílias de funções `scale_*(label = ...)` do ggplot2.

```{r}
imdb %>%
  filter(!is.na(balanco)) %>% 
  mutate(
    lucro = ifelse(balanco <= 0, "Não", "Sim")
  ) %>%
  ggplot() +
  geom_point(mapping = aes(x = orcamento, y = receita, color = lucro)) +
  labs(x = "Orçamento", y = "Arrecadação", color = "Houve lucro?") +
  scale_y_continuous(label = scales::dollar) +
  scale_x_continuous(label = scales::dollar) +
  theme_minimal()
```

### Exercícios

1. Dentro de um **chunk**, escreva `scales::` e pressione TAB para listar todas as funções disponíveis no pacote `scales`. Encontre a função para transformar em formato de porcentagem `scales::percent` e consulte sua documentação.

2. Formate a tabela abaixo para deixar os valores da coluna `p` em formato percentual (`XX%`).

```{r}
proporcao_bw_por_ano <- imdb %>%
  filter(ano > 1940) %>%
  count(ano, cor) %>%
  group_by(ano) %>%
  mutate(
    p = n/sum(n)
  ) %>%
  ungroup() %>%
  filter(cor == "Black and White") %>%
  select(ano, p) %>%
  arrange(ano) %>%
  mutate(
    p_formatado = # seu código aqui
  )

knitr::kable(proporcao_bw_por_ano)
```

3. O gráfico abaixo é uma representação da tabela do exercício 1. Usando a função `scale_y_continuous(label = ...)` e o `scale::percent`, faça o eixo Y apresentar os números no formato de porcentagem.

```{r}
grafico_proporcao_bw_por_ano <- proporcao_bw_por_ano %>%
  ggplot(aes(x = ano, y = p)) +
  geom_line() 
  # ESCREVA CÓDIGO AQUI

grafico_proporcao_bw_por_ano
```

4. (Avançado) Função `scales::percent_format()`. Suponha que seja necessário deixar 12,34% em vez de 12,3%, ou seja, duas casas depois da vírgula em vez de uma só. A função `scales::percent()` não irá permitir essa customização diretamente, para isso precisaremos criar nossa própria função de formatação. Quem nos ajuda a criar tal função é a `scales::percent_format()`. Exemplo:

```{r}
meu_percent <- scales::percent_format(big.mark = ".", decimal.mark = ",", accuracy = 0.01)
meu_percent(0.1234567)
```

Copie e cole o gráfico do exercício 3 e utilize o `meu_percent` para colocar duas casas depois da vírgula no eixo Y.

```{r}
# código aqui
```



